Inventaris van het archief van het Directoraat-Generaal Industrie en Diensten (DGID), (1972) 1993-2001
Nationaal Archief, Den Haag
- Taakuitvoering, 2
  - Economische aangelegenheden, -1.82
    - Industrie. Dienstverlening. Handel, -1.824
      - Industrieën en producten van industrieën, -1.824.2
        - Metaalindustrie, -1.824.2:669
          - Aluminiumindustrie, -1.824.2:669.71
            - Stukken betreffende het laten verrichten van een onderzoek door McKinsey & Company naar de structurele positie van de Nederlandse primaire aluminiumproducenten, alsmede het informeren van de voorzitter van de Vaste Commissie voor Economische Zaken van de Tweede Kamer der Staten-Generaal over de uitkomsten van het onderzoek, 1992 - 1993; 1804; omslag
            - Stukken betreffende het behandelen van de problematiek rond het voortbestaan van aluminiumsmelters als gevolg van een verslechterde concurrentiepositie door hoge energieprijzen, 1992 - 1996; 1805-1806; 2 pakken
              - Aluminium Delfzijl (Aldel) en Pechiney Nederland 1992 - 1995, 1805; pak
              - Aluminium Delfzijl (Aldel) 1994 - 1996, 1806; pak
            - Stukken betreffende het verstrekken van subsidie aan Aluminium Delfzijl (Aldel) ten behoeve van verschillende aangelegenheden, 1996 - 1997; 1807-1808; 2 omslagen
              - Het creëren van alternatieve werkgelegenheid in Delfzijl in verband met het staken van de elektrolyse van Aldel in 2006 1996 - 1997, 1807; omslag
              - Een quick scan naar een ethyleen transportsysteem naar het Eemsgebied 1997, 1808; omslag
            - Stukken betreffende het verstrekken van een subsidie aan de Stichting Aluminium Centrum ten behoeve van het Project Aluminium Vloeibare Vormgeving, 1997 - 1999; 1809; pak
        - Houtindustrie, -1.824.2:674
          - Stukken betreffende het verlenen van een subsidie aan KPO Bureau voor Produktontwikkeling BV te Groot Ammers ten behoeve van het Subsdieproject Economiseren van houtafval, 1988 - 1993; 1810; pak
          - Stukken betreffende het subsidiëren van het Boerenbosproject in Drenthe, 1992 - 1994; 1811; pak
          - Stukken betreffende het informeren van de Vaste Commissie voor Economische Zaken van de Tweede Kamer der Staten-Generaal met betrekking tot de problematiek waarmee de Nederlandse Houtimpregneerinrichtingen in Nederland (VHN) mee te maken heeft., 1992 - 1995; 1812; omslag
          - Stukken betreffende het laten uitvoeren van onderzoek naar en het verlenen van subsidie aan het Project Hout-Oogst-Statistiek en de Prognose Oogstbaar Hout (HOSP), 1992 - 1999; 1813-1815; 3 omslagen
            - Het, mede namens het Ministerie van Landbouw, Natuurbeheer en Visserij (LNV), verlenen van een financiële bijdrage 1992 - 1994, 1813; omslag
            - Het verlenen van de opdracht aan Krekel van der Woerd Wouterse BV te Rotterdam voor het uitvoeren van een onderzoek naar marktmogelijkheden 1994 - 1995, 1814; omslag
            - Het verlenen van subsidie aan de Stichting Bosdata voor het uitvoeren van dit project 1994 - 1999, 1815; omslag
          - Stukken betreffende het opstellen van en het informeren van de voorzitter van de Tweede Kamer der Staten-Generaal over het Houtvoorzieningsplan, 1993 - 1996; 1816-1817; 2 pakken
            - 1993, 1816; pak
            - 1994 - 1996, 1817; pak
          - Stukken betreffende het verstrekken van een subsidie aan Plato Beheer BV ten behoeve van het veredelen van snelgroeiende houtsoorten door middel van het Plato-proces (Providing Lasting Advanced Timber Option), alsmede het informeren van de Eerste en Tweede Kamer der Staten-Generaal hierover, 1993 - 1999; 1818-1821; 4 pakken
            - Algemeen 1993 - 1999, 1818-1820
              - 1993 - 1997, 1818; pak
              - 1994 - 1995, 1819; pak
              - 1996 - 1999, 1820; pak
            - Bijlagen 1996 - 1997, 1821; pak
          - Stukken betreffende het verlenen van subsidies aan de Stichting Bos en Hout, 1994 - 2001; 1822-1826; 4 pakken en 1 omslag
            - Projecten programma 1990 1993 - 1995, 1822; pak
            - Werkplan 1995 1994 - 1997, 1823; pak
            - Werkplan 1996 1994 - 1997, 1824; pak
            - Werkplan 2000 1999 - 2001, 1825; pak
            - Project Houtoogststatistiek en Prognose Oogstbaar Hout (HOSP) en vergaderstukken van de Overleggroep Houtvoorziening en Houtproduktie 1994 - 1995, 1826; omslag
          - Stukken betreffende het voeren van correspondentie en het beantwoorden van vragen van het Tweede Kamerlid Hendriks (fractie Hendriks) inzake houtverduurzaming, 1996 - 1999; 1827; omslag
          - Stukken betreffende het verlenen van de opdracht tot het uitvoeren van een onderzoek naar de Waardering van de Stichting Bos en Hout in de markt als inspiratiebron op het gebied van handel, productie en verwerking van hout producten in Nederland aan ISEO Marketing Research te Leiden, 1999 - 2000; 1828; omslag
        - Papier en kartonindustrie, -1.824.2:676
          - Stukken betreffende het verlenen van de opdracht aan TNO-Milieu en Techniek tot het uitvoeren van het onderzoek Alternatieve Toepassingen Oud Papier, 1992 - 1993; 1829; omslag
          - Stukken betreffende het ondertekenen van de Intentieverklaring Uitvoering Milieubeleid Papier- en Kartonindustrie, 1995 - 1996; 1830; omslag
        - Textielindustrie, -1.824.2:677
          - Stukken betreffende het verlenen van een subsidie aan de Textielvereniging KRL (Katoen, Rayon en Linnen) tot het verrichten van het Perspectievenonderzoek Textielindustrie, 1994 - 1995; 1831; pak
          - Stukken betreffende het verlenen van de opdracht aan FENECON tot het opstellen van brancheschetsen en het uitvoeren van een strategische oriëntatie en rapportage inzake kledingsector, 1998; 1832; omslag
        - Lederwarenindustrie, -1.824.2:685
          - Stukken betreffende het verstrekken van een subsidie aan de Nederlandse Bond van Lederwaren- en Kofferfabrikanten ten behoeve van het Project Productiebeheersing in het kader van het Innovatieprogramma Lederwarenindustrie, 1992 - 1997; 1833; pak
          - Schoenmakerij, -1.824.2:685.31
            - Stukken betreffende het verlenen van de opdracht aan de Federatie van Nederlandse Schoenfabrikanten tot het uitvoeren van het onderzoeksproject Evaluatie en Funktie Organisatiestructuur, 1992 - 1993; 1834; pak
            - Stukken betreffende het verstrekken van een subsidie aan de Stichting Structuurversterking Schoenindustrie voor het Innovatieproject Schoenindustrie, 1993 - 1995; 1835; pak
            - Stukken betreffende het verlenen van de opdracht aan het Economisch Instituut voor het Midden- en Kleinbedrijf te Zoetermeer voor het uitvoeren van de internationale vergelijking van de schoenherstellersbranche in Engeland, Belgie, de Duitse deelstaat Nordrhein-Westfahlen en Oostenrijk, 1996; 1836; pak
        - Bouwbedrijf, -1.824.2:69
          - Stukken betreffende het adviseren van de minister inzake het medeondertekenen van de Beleidsverklaring Milieu-taakstellingen Bouw 1995, alsmede het voorbereiden van het Milieuberaad Bouw, 1990 - 1993; 1837; omslag
          - Stukken betreffende het leveren van commentaar op de totstandkoming van het Warenwetbesluit Machines, 1990 - 1994; 1838; omslag
            Nota bene: Zie voor tekening het inv.nr. 2092
          - Stukken betreffende het verlenen van de opdracht aan de Beton Vereniging te Gouda tot het uitvoeren van een demonstratieproject welke de nieuwe Europese regelgevingen op bruikbaarheid in de dagelijkse bouwpraktijk moet toetsen, 1991 - 1996; 1839-1841; 3 pakken
            Nota bene: De stukken bevatten verslagen en rapporten
            - 1991 nov. - 1994 juli, 1839; pak
            - Bijlagen 1991 - 1996, 1840; pak
            - 1994 sep. - 1996 dec., 1841; pak
          - Stukken betreffende het behandelen van aangelegenheden met betrekking tot de baggersector en -industrie, 1993 - 1994; 1842; pak
          - Stukken betreffende het leveren van een bijdrage aan de totstandkoming van het Bouwstoffenbesluit (BSB), 1993 - 1994; 1843-1844; 2 pakken
            - 1993, 1843; pak
            - 1994, 1844; pak
          - Stukken betreffende het mede opstellen van de Nota Gecoördineerd Bouwbeleid, 1993 - 1994; 1845; omslag
          - Stukken betreffende het voeren van overleg met het Nederlands Verbond van Ondernemers in de Bouwnijverheid (NVOB), alsmede het adviseren van de minister inzake het mede beantwoorden van vragen van de Vaste Commissie voor Economische Zaken over bouwregistratie, 1994 - 1995; 1846; omslag
          - Stukken betreffende het verlenen van subsidie aan ARTB voor het uitvoeren van het uitwerken en testen van een methodiek voor evaluatie van resultaten van collectief onderzoek in de bouw, 1994 - 1996; 1847; omslag
          - Stukken betreffende het verstrekken van een subsidie aan Staatsbosbeheer voor de ontwikkel- en experimenteerkosten van de verwerking van Nederlands larikshout ten behoeve van een nieuwbouwproject te Leeuwarden, 1994 - 1997; 1848; pak
          - Stukken betreffende het verlenen van subsidie aan de Nederlandse Organisatie voor Toegepast-Natuurwetenschappelijk Onderzoek (TNO) Bouw ten behoeve van het onderzoek naar de opzet van een Europees stelsel van eisen met betrekking tot het gedrag van bouwproducten onder invloed van een beginnende brand (Reaction to Fire) in het kader van de EG-richtlijn Bouwproducten, 1994 - 1998; 1849; pak
            Nota bene: Dit SBI-project wordt medegefinancierd door de Europese Commissie en de ministeries van VROM en BiZa
          - Stukken betreffende het voeren van interdepartementaal overleg inzake de toegankelijkheidseisen in het ontwerp Bouwbesluit, 1995 - 1996; 1850-1851; 2 pakken
            - 1995, 1850; pak
            - 1996, 1851; pak
          - Stukken betreffende het verstrekken van een subsidie aan de Vereniging van Nederlandse Installatiebedrijven ten behoeve van het opzetten van de bouwdelenbibliotheek voor de installatietechniek, 1995 - 1998; 1852; pak
          - Stukken betreffende het voeren overleg tussen de secretarissen-generaal van de ministeries van Economische Zaken, Verkeer & Waterstaat en Volkshuisvesting, Ruimtelijke Ordening en Milieu inzake innovatie in de infrastructuur, 1995 - 1999; 1853; pak
          - Stukken betreffende het leveren van een bijdrage aan vergaderingen van het EG- (Europese Gemeenschap) Beraad voor de Bouw, 1995 - 2000; 1854-1878; 8 pakken en 17 omslagen
            - Notulen van vergaderingen van de Stuurgroep Milieuberaad Bouw 1995 - 1997, 1854-1859
              Nota bene: Met hiaten
              - Deel 1 1994, 1854; pak
              - Deel 2 1994, 1855; pak
              - Deel 3 1994, 1856; pak
              - Deel 4 1995 - 1996 apr. 18, 1857; omslag
              - Deel 6 1996 mei 22 - 1997 feb. 20, 1858; omslag
              - Deel 6 1997 juni 12, 1859; pak
            - Werkgroep Stimulering Onderzoeksvoorstellen (Werkgroep III) 1996, 1860; omslag
            - Notulen van vergaderingen van het Algemeen Bestuur 1996 - 1999, 1861-1869
              - 1996 juni 26, 1861; omslag
              - 1996 nov. 2, 1862; omslag
              - 1996 dec. 18, 1863; omslag
              - 1997 mrt., okt., dec., 1864; pak
              - 1998 mrt., juni, 1865; pak
              - 1998 dec. 9, 1866; omslag
              - 1999 mrt. 17, 1867; omslag
              - 1999 juni 22, 1868; omslag
              - 1999 dec. 8, 1869; omslag
            - Notulen van vergaderingen van het Dagelijks Bestuur 1996 - 1999, 1870-1877
              - 1998 juni, okt., 1870; omslag
              - 1996 mei 22, 1871; omslag
              - 1996 nov. 11, 1872; omslag
              - 1997 feb., mei, nov., 1873; pak
              - 1997 juni, okt., 1874; omslag
              - 1999 feb. 24, 1875; omslag
              - 1999 mei 11, 1876; omslag
              - 1999 sep., nov., 1877; pak
            - Permanent Comité voor de Bouw 1997 - 2000, 1878; omslag
          - Stukken betreffende het verstrekken van een subsidie aan de Stichting Samenwerkende Nederlandse Staalbouw ten behoeve van het ontwikkelen van een strategisch plan voor de sector, 1996 - 1997; 1879; pak
          - Stukken betreffende het voeren van het secretariaat van de Begeleidingscommissie Innovatiefonds Bouw, 1996 - 1997; 1880; omslag
          - Stukken betreffende het intern en extern voeren van overleg inzake de marktwerking in de bouw, alsmede inzake de aanpassing van het Uniform Aanbestedingsreglement (UAR), 1996 - 1999; 1881; omslag
          - Stukken betreffende het uitvoeren van een onderzoek naar industrieel en flexibel / demontabel bouwen, 1996 - 1999; 1882-1883; 2 pakken
            - Het verlenen van de opdracht aan Damen Consultants tot het uitvoeren van een onderzoek in het kader van het Programma Innovatie Bouw (PIB) 1996 - 1998, 1882; pak
            - Het voeren van het secretariaat van de Begeleidingscommissie Industrieel en Flexibel / Demontabel Bouwen (IFD) 1996 - 1999, 1883; pak
          - Stukken betreffende het verlenen van subsidie aan het Centrum Ondergrondsbouwen (COB)/Civieltechnisch Centrum Uitvoering Research en Regelgeving (CUR) ten behoeve van het uitvoeren van het project Industriële Tunnelbouwmethode (ITM) en het onderzoek Additioneel COB-Programma, 1996 - 1999; 1884-1885; 2 pakken
            - 1996 - 1998, 1884; pak
            - 1999, 1885; pak
          - Stukken betreffende het behandelen van onder meer een onderzoeksvoorstel inzake een raamwerk voor kostenvergelijkingen in de bouw, 1997 - 1998; 1886; pak
          - Stukken betreffende het laten verrichten van een onderzoek door WeLL Design Associates (v/h Van Dijk/Eger/Associates) naar de wenselijkheid en haalbaarheid van een innovatiefonds voor de bouw, 1997 - 1998; 1887; pak
          - Stukken betreffende het leveren van een bijdrage aan de totstandkoming van een intentieverklaring voor intensievere samenwerking tussen België, Duitsland, Luxemburg en Nederland op het terrein van de erkenning van kwaliteitsverklaringen in de bouw, 1997 - 1999; 1888; omslag
          - Stukken betreffende het subsidiëren van de Betonvereniging te Gouda voor het uitvoeren van een perspectievenonderzoek op speciale deelgebieden van de betonbouw, 1998 - 2000; 1889; pak
          - Stukken betreffende het verlenen van de opdracht aan NRK (Nederlandse Rubber- en Kunststofindustrie) Bouw tot het organiseren van drie strategische conferenties inzake het bevorderen van het toepassen van kunststoffen in de bouw, 1998 - 2000; 1890; omslag
          - Stukken betreffende het verlenen van subsidie aan Centrum Hout te Almere ten behoeve van het Project Meerverdiepingenbouw in Houtskeletbouw in het kader van het Stimuleringsprogramma Kennisdiffusie, 1998 - 2000; 1891-1892; 2 pakken
            - 1998 nov. - 2000 apr., 1891; pak
            - 2000 juni - aug., 1892; pak
        - Filmindustrie, -1.824.2:791.44
          - Stukken betreffende het informeren van de minister met betrekking tot diverse aangelegenheden op het gebied van piraterij bestrijding van audio en video producten, 1997 - 1999; 1893; pak
          - Rapporten inzake stimuleringsmaatregelen ten behoeve van de Nederlandse filmindustrie, 1993 - 1998; 1894; pak
          - Stukken betreffende het informeren en adviseren van de minister inzake het fiscaal stimuleren van de filmindustrie en over het te voeren beleid ten aanzien van de industrie, 1995 - 1998; 1895-1896; 2 pakken
            - 1995 - 1996, 1895; pak
            - 1997 - 1998, 1896; pak
          - Stukken betreffende het verlenen van de opdracht aan Coopers & Lybrand Management Consultants (C&L) te Utrecht tot het leveren van een bijdrage aan en advisering met betrekking tot de tweede fase van de uitwerking van het Projectplan EZ-Faciliteit voor de Filmindustrie, 1997 - 1998; 1897; pak
          - Stukken betreffende het verlenen van de opdracht aan NIBConsult BV te 's-Gravenhage tot het uitvoeren van een onderzoek naar het businessplan voor het opzetten van een tekenfilmindustrie te Rotterdam (Project Cartoondam), 1997 - 1999; 1898; pak
          - Stukken betreffende het verlenen van de opdracht aan Rigo Research en Advies BV tot het uitvoeren van een internationale vergelijking van financieringsfondsen voor filmproducties, 1998; 1899; pak
      - Dienstverlening, -1.824.4
        - Stukken betreffende het verlenen van de opdracht aan het Bureau WeTeS tot het schrijven van brochures inzake de verhoudingen tussen de Nederlandse en buitenlandse dienstverlening, 1989 - 1994; 1900; omslag
        - Stukken betreffende het verlenen van subsidie aan het Instituut voor Ruimtelijke Organisatie TNO (INRO) ten behoeve van het onderzoeksprogramma Perspectieven voor Diensten, 1991 - 1994; 1901; omslag
        - Stukken betreffende het verlenen van opdrachten aan organisaties tot het verrichten van onderzoek in de dienstensector, 1992 - 2000; 1902-1908; 3 pakken en 4 omslagen
          - Van der Meer & Van Tilburg naar relevante inputfactoren voor innovatie in de dienstensector 1992 - 1993, 1902; pak
          - Instituut voor Ruimtelijke Organisatie TNO (INRO) voor het onderzoeksprogramma Perspectieven voor Diensten Fase 3 1992 - 1994, 1903; omslag
          - NV Nehem te 's-Hertogenbosch tot het begeleiden van de onderzoeken kwaliteitszorg en certificering in de toeleverende diensten respectievelijk de transportsector 1992 - 1994, 1904; omslag
          - EIM Dienstenonderzoek naar de haalbaarheid Branchebarometer Commerciële Dienstensector 1993 - 1995, 1905; pak
          - Bain & Company Belgium Inc. te Brussel (België) naar Commerciële Dienstensector 1995 - 1996, 1906; pak
          - B&A Groep naar elektronische dienstverlening 1998, 1907; omslag
          - Regioplan naar de dienstenontwikkeling in de mainportregio's 2000, 1908; omslag
        - Stukken betreffende het laten verrichten van een data-analyse door Dialogic op het gebied van electronic commerce en het laten opstellen van een advies voor de opzet en inhoud van een monitor e-commerce, 1999; 1909; pak
        - Stukken betreffende het verlenen van de opdracht aan Bureau Bartels BV tot het uitvoeren van een consultatieronde onder bedrijven en kennisinstellingen met betrekking tot stroomlijning van de samenwerkingsinstrumenten, 2000; 1910; omslag
        - Stukken betreffende het verlenen van de opdracht aan Caramba Webdesign tot het ontwikkelen van het internetmodel Urbizz met betrekking tot handel via het internet, 2000 - 2001; 1911; omslag
          Nota bene: Zie voor cd-rom het inv.nr. 2157
      - Handel en ambacht. Internationale economische betrekkingen, -1.824.5
        - Stukken betreffende het vaststellen van het onderzoek Belangenbehartiging van de Nederlandse handelssector bij Europese instellingen aan het Nederlands Verbond van de Groothandel te Den Haag, 1990 - 1993; 1912; omslag
        - Nota Handel en Ambacht: Eenheid in Verscheidenheid inzake het beleidskader voor de Eenheid Handel & Ambacht (H&A), 1994; 1913; deel
        - Horeca-aangelegenheden; o.a. hotels, motels, pensions, kamerverhuur etc., -1.824.508.2
          - Stukken betreffende het voeren van overleg over het wijzigen en uitvoeren van de Drank- en Horecawet, alsmede het beantwoorden van vragen van de Tweede Kamerleden Hirsch Ballin en Leers (beiden CDA) inzake de handel in gedistilleerd, 1993 - 1996; 1914; pak
        - Binnenlandse Handel, -1.824.51
          - Detailhandel en ambacht, -1.824.515
            - Stukken betreffende het vaststellen van opdrachten en eindproducten door organisaties van een (wetenschappelijk) onderzoek op het beleidsterrein midden- en kleinbedrijf, 1988 - 1999; 1915-1934; 6 pakken en 14 omslagen
              - Het Economisch Instituut voor het Midden- en Kleinbedrijf (EIM) te Zoetermeer 1988 - 1999, 1915-1928
                - Naar de relatie tussen commerciële dienstverlening en economische sectoren 1988-1993, 1915; omslag
                - Vervolgonderzoek Georganiseerde Kwaliteitszorg in de Toeleverende Dienstverlening 1991-1994, 1916; pak
                - Onderzoek Samenwerkingsmonitor 1992-1994, 1917; pak
                - Onderzoek naar de IT (Informatietechnologie)-diffusie binnen het Nederlandse midden- en kleinbedrijf (MKB) 1993-, 1918; omslag
                - Optimaliseren van de bedrijfsvoering 1994-1995, 1919; pak
                - Onderzoek Concurrentiekracht en Werkgelegenheid in de lichte industrie 1994-1996, 1920; omslag
                - De Internationale Concurrentiepositie van Nederlandse Main Suppliers 1995-, 1921-1922
                - 1995 jan. 16 - dec. 11, 1921; pak
                - 1995 jan 25 - nov.28, 1922; omslag
                - Ervaringen van ondernemers met het Project Handelshuizen en exporterend MKB 1995-1996, 1923; omslag
                - Het vergroten van deelname van het Nederlands MKB aan Europese (milieu)technologische subsidieregelingen 1995-1996, 1924; omslag
                - IT&T-Toepassingen als concurrentiefactor in de groothandel 1995-1996, 1925; omslag
                - Onderzoek Uitzendwerk en trends verwevenheid 1995-1997, 1926; omslag
                Nota bene: Zie voor diskettes de inv.nrs. 2150 en 2151
                - Inventarisatie van de kleine, innovatieve Nederlandse bedrijven die actief zijn in de Informatie- en Communictietechnologie (ICT)-sectoren 1997-1998, 1927; omslag
                - Naar de verwevenheid van industrie en diensten in Nederland en Internationale vergelijking van de Dienstensector 1999-, 1928; omslag
              - Het laten evalueren van de Regeling Onderzoek door Middelgrote en Kleine Bedrijven door B&A Groep Beleidsonderzoek en -advies BV te 's-Gravenhage 1992 - 1993, 1929; omslag
              - Het laten verrichten van een evaluatie door het Nederlands Instituut voor de Publieke Opinie en het marktonderzoek BV (NIPO) naar de rol van het intermediaire kader bij de voorlichting over milieutechnologie en het bereik, de waardering en het effect van de brochure Ondernemers en Milieutechnologie: een Profielschets 1993 - 1996, 1930; omslag
              - Het laten verrichten van een onderzoek door de Technische Universiteit Eindhoven naar de positie van het MKB in het kader van normalisatie 1996, 1931; pak
              - Het laten verrichten van een onderzoek door Krekel van der Woerd Wouterse BV naar de haalbaarheid en wenselijkheid van een integraal milieu-instrument voor het MKB 1996 - 1997, 1932; pak
              - Onderzoek Elektronisch aanbesteden in het buitenland door Deloitte & Touche Consulting Group te Amsterdam 1997 - 1998, 1933; omslag
              - Startnotitie Elektronisch aanbesteden aan Interned BV te Amsterdam 1997 - 1998, 1934; omslag
            - Vergaderstukken van de Stuurgroep Kwaliteits-, Milieu- en Arbozorg in het Midden- en Kleinbedrijf (KMA/MKB), 1991 - 1995; 1935; omslag
              Nota bene: Voorzittersarchief
            - Stukken betreffende het informeren en adviseren van de minister inzake de Presentatie Innovatieve Toekomstvisie Albert Heijn, 1993 - 1994; 1936; omslag
            - Stukken betreffende het verlenen van de opdracht aan de Stichting voor de Technische Wetenschappen (STW) tot het uitvoeren van de Subsidieregeling Onderzoek in Middelgrote en Kleine Ondernemingen (OMK), 1993 - 1998; 1937; pak
            - Stukken betreffende het subsidiëren van de operationalisering van het garantiestelsel No Cure, No Pay, 1996 - 1999; 1938; pak
            - Stukken betreffende het informeren van de minister en de voorzitter van de Tweede Kamer der Staten-Generaal met betrekking tot de beleidsconsequenties van het onderzoek Aantal en aard van het aantal middelgrote bedrijven in Nederland, 1997; 1939; omslag
              Nota bene: zie ook vlnr 1565
            - Stukken betreffende het informeren van de minister met betrekking tot de Subsidieregeling haalbaarheids- en opstapprojecten Midden- en Kleinbedrijf (MKB) en het eventuele uitbereiden van de haalbaarheidsfaciliteit, 1997; 1940; omslag